臺灣臺中地方法院刑事判決　　　　　　　94年度訴字第2887號
公　訴　人　臺灣臺中地方法院檢察署檢察官
被　　　告　甲○○
上列被告因違反毒品危害防制條例案件，經檢察官提起公訴（九
十四年度毒偵字第四一五九號）及移送併辦（九十四年度毒偵字
第四九七九號），被告於本院準備程序中為認罪之陳述，經本院
合議庭裁定由受命法官獨任改行簡式審判程序審理，判決如下：
    主    文
甲○○連續施用第一級毒品，累犯，處有期徒刑壹年，扣案之海
洛因壹包（含袋毛重壹點零公克）沒收銷燬之，扣案之注射針筒
壹支沒收；又施用第二級毒品，累犯，處有期徒刑肆月。應執行
有期徒刑壹年貳月；扣案之注射針筒壹支沒收。
    犯罪事實
一、甲○○曾於民國八十七年間，因施用毒品案件，經依本院以
    八十七年度中簡上字第二四九號裁定送勒戒處所進行觀察、
    勒戒後，認無繼續施用毒品傾向，由本院於八十七年十一月
    二十五日以八十七年度中簡上字第二四九號為免刑判決確定
    ；又因施用毒品案件，經依本院以八十七年度毒聲字第三三
    二三號裁定送勒戒處所進行觀察勒戒後，認有繼續施用毒品
    傾向，經依本院以八十七年度毒聲字第三八五二號裁定令入
    戒治處所施以強制戒治，於八十八年二月二日進入臺灣臺中
    戒治所施以強制戒治處分，嗣因執行成效良好，經依本院以
    八十八年度毒聲字第三六０九號裁定停止戒治，所餘戒治期
    間並付保護管束，於八十八年七月六日釋放出所，於八十九
    年二月九日保護管束期滿未經撤銷以強制戒治執行期滿論，
    由臺灣臺中地方法院檢察署檢察官於八十九年二月九日以八
    十九年度戒毒偵字第八七號為不起訴處分確定；再因施用毒
    品案件，經依國防部中部地方軍事法院於九十一年六月十九
    日以九十一年台裁字第六八號裁定令入戒治處所施以強制戒
    治，於九十一年七月二十六日進入國防部臺南監獄附設戒治
    所執行強制戒治處分，嗣因執行成效良好，經依國防部中部
    地方軍事法院於九十二年二月十七日以九十二年台裁字第三
    五號裁定停止戒治，所餘戒治期間並付保護管束，於九十二
    年三月十四日釋放出所，於九十二年七月二十五日保護管束
    期滿未經撤銷，以強制戒治執行期滿論。
二、甲○○前於九十二年間，因竊盜罪，經本院於九十二年十二
    月十五日判處有期徒刑五月，如易科罰金，以三百元折算一
    日確定，於九十三年五月二十五日入監執行，甫於九十三年
    十月二十四日縮短刑期執行完畢。
三、甲○○仍不知悔改及徹底戒絕，於前開強制戒治執行完畢釋
    放後五年內，竟基於施用第一級毒品海洛因之概括犯意，自
    九十四年六月下旬某日起至九十四年八月九日十時許止，在
    臺中市區○○路段之加油站廁所內，以將少許海洛因摻水稀
    釋後注入針筒內，再以針筒注射之方式，連續非法施用第一
    級毒品海洛因多次；另基於施用第二級毒品安非他命之犯意
    ，於九十四年八月七日二十時許，在臺中市○○區○○路二
    段二００號五樓之一其住處，以將少許安非他命放置於鋁箔
    紙上用火燒烤使之產生煙霧後加以吸食之方式，非法施用第
    二級毒品安非他命一次。嗣於九十四年七月六日十九時三十
    分許，在臺中市○區○○○路四段九五號前，為警查獲，並
    扣得毒品海洛因一包（含袋毛重一‧０公克）；又於九十四
    年八月九日十六時三十八分許，在臺中市○區○○路一段一
    七一號之一之二五前，為警查獲，並扣得甲○○所有供施用
    毒品使用之注射針筒一支。
四、案經臺中市警察局第一分局報告臺灣臺中地方法院檢察署檢
    察官偵查起訴暨移送併辦。
    理    由
一、訊據被告甲○○，對於前揭時地，連續多次施用第一級毒品
    海洛因及施用第二級毒品安非他命一次等情，業於本院中坦
    認屬實，且被告於獲案時所採集之尿液，經送驗結果，亦均
    呈現嗎啡及安非他命陽性反應，此有中山醫學大學附設醫院
    藥物濫用檢測中心驗尿報告二份在卷可稽，復有扣案之海洛
    因一包（含袋毛重一‧０公克）、注射針筒一支為證，並有
    查獲現場照片三張、現場位置圖一份在卷可稽，被告自白供
    述與現有事證相符，應堪置信。按觀察、勒戒或強制戒治執
    行完畢釋放後，五年內再犯毒品危害防制條例第十條之罪者
    ，檢察官應依法追訴，毒品危害防制條例第二十三條第二項
    定有明文。查：被告因施用毒品案件，經依國防部中部地方
    軍事法院於九十一年六月十九日以九十一年台裁字第六八號
    裁定令入戒治處所施以強制戒治，於九十一年七月二十六日
    進入國防部臺南監獄附設戒治所執行強制戒治處分，嗣因執
    行成效良好，經依國防部中部地方軍事法院於九十二年二月
    十七日以九十二年台裁字第三五號裁定停止戒治，所餘戒治
    期間並付保護管束，於九十二年三月十四日釋放出所，於九
    十二年七月二十五日保護管束期滿未經撤銷，以強制戒治執
    行期滿論，此有國防部中部地方軍事法院檢察署九十四年八
    月二十二日審實字第0940004330號函所檢附之國防部中部地
    方軍事法院九十一年台裁字第六八號裁定一份、國防部中部
    地方軍事法院檢察署軍事檢察官戒治處分執行指揮書回證一
    份、國防部中部地方軍事法院九十二年台裁字第三五號裁定
    一份、國防部中部地方軍事法院檢察署（92）中保執字第九
    號保護管束執行書一份在卷可按，則被告於前開強制戒治執
    行完畢釋放後，五年內再犯本件施用毒品之犯行，依現行毒
    品危害防制條例第二十三條第二項之規定，應予依法追訴。
    本件事證已臻明確，被告犯行，洵堪認定。
二、按海洛因、安非他命分別係屬毒品危害防制條例所定之第一
    級、第二級毒品，不得非法施用。核被告所為，係犯毒品危
    害防制條例第十條第一項之施用第一級毒品罪、第二項之施
    用第二級毒品罪。被告為供施用而分別持有第一級毒品海洛
    因及第二級毒品安非他命之低度行為，均應為施用第一級毒
    品海洛因及第二級毒品安非他命之高度行為所吸收，不另論
    處。又被告連續施用第一級毒品海洛因之犯行，其時間緊接
    ，手段同一，所觸犯犯罪構成要件相同之罪名，顯係基於概
    括犯意而為之，為連續犯之裁判上一罪關係，應依刑法第五
    十六條之規定，論以一罪，並加重其刑。被告所犯連續施用
    第一級毒品罪及施用第二級毒品罪二者間，其犯意各別，行
    為互殊，法益亦異，應予分論併罰。末查：被告曾於九十二
    年間，因竊盜罪，經本院於九十二年十二月十五日判處有期
    徒刑五月，如易科罰金，以三百元折算一日確定，於九十三
    年五月二十五日入監執行，甫於九十三年十月二十四日縮短
    刑期執行完畢，此有臺灣高等法院被告全國前案紀錄表一份
    附卷足憑，被告於有期徒刑執行完畢後，五年以內再犯本件
    有期徒刑以上之罪，為累犯，應依刑法第四十七條之規定，
    就各罪分別加重其刑，並就施用第一級毒品海洛因犯行部分
    遞加重其刑。爰審酌被告施用毒品之犯行，歷經多次觀察勒
    戒及強制戒治之機會，仍無法徹底戒除施用毒品之惡習，五
    年內，猶故態復萌，再次施用毒品，無視於毒品對於自身健
    康之嚴重傷害及國家對於杜絕毒品犯罪之禁令，惟因施用毒
    品本身係屬自戕行為，對於社會所產生之潛在危害性尚屬輕
    微，且被告犯罪後坦承犯行，尚知悔悟，態度良好，及施用
    海洛因之時間為期二個月餘，而施用安非他命僅有一次，及
    公訴人就被告連續施用第一級毒品犯行，求處有期徒刑一年
    ，就施用第二級毒品犯行求處有期徒刑四月等一切情狀，分
    別量處如主文所示之刑，並合併定其應執行之刑，以示懲儆
    。
三、至於臺灣臺中地方法院檢察署九十四年度毒偵字第四九七九
    號移送併辦，係以被告基於施用第一級毒品之概括犯意，自
    九十三年十二月中旬起至九十四年七月三日凌晨四時許止，
    在臺中市各加油站廁所內，連續施用第一級毒品海洛因多次
    ，另基於施用第二級毒品之犯意，於九十四年七月六日二十
    時二十五分許往前回溯四日內之某時，在不詳處所，施用第
    二級毒品安非他命一次，嗣於九十四年七月六日十九時三十
    分許，在臺中市○區○○○街四段九五號前，因交通違規而
    為警盤檢查獲等情，認與本案前開起訴部分，有連續犯之裁
    判上一罪關係而予移送併辦。經查：被告對於九十四年七月
    六日因施用毒品犯行為警查獲之情，業於本院中供述明確，
    且被告一再供稱施用第一級毒品海洛因之時間為九十四年六
    月下旬起至九十四年八月九日止等語，則關於被告自九十四
    年六月下旬起至九十四年七月三日止之施用第一級毒品海洛
    因之移送併辦部分，應為本案起訴效力所及，本院自得併予
    審理。而關於被告自九十三年十二月中旬起至九十四年六月
    中旬止之施用第一級毒品海洛因之移送併辦部分，該部分僅
    有被告於警詢、偵查中之自白供述，並無任何具體事證足資
    佐證，且被告於本院中供稱僅係自九十四年六月下旬開始施
    用第一級毒品海洛因等語，在僅有被告唯一自白之情況下，
    本院對於被告自九十三年十二月中旬起至九十四年六月中旬
    止之施用第一級毒品海洛因之犯行，尚難據以認定。再者，
    對於被告於九十四年七月六日二十時二十五分許往前回溯四
    日內某時施用第二級毒品安非他命之移送併辦部分，依據現
    有事證，僅有中山醫學大學附設醫院藥物濫用檢測中心之驗
    尿報告為憑，然該驗尿報告中明確記載被告所採集之尿液，
    經以氣相層析質譜儀進行確認結果，呈現安非他命陰性反應
    、甲基安非他命陽性反應，此有中山醫學大學附設醫院藥物
    濫用檢測中心驗尿報告一份在卷可稽，由此可知，被告並非
    施用第二級毒品安非他命；依據現有事證，佐以被告於本院
    中供稱僅於九十四年八月七日施用第二級毒品安非他命一次
    之情，顯然不足以認定被告有於九十四年七月六日二十時二
    十五分許往前回溯四日之某時施用第二級毒品安非他命之犯
    行，此部分既然無從證明為真實，即與本案起訴施用第二級
    毒品安非他命之犯罪事實無關，應非本院所得併予審理，爰
    就移送併辦意旨中關於被告自九十三年十二月中旬起至九十
    四年六月中旬止連續施用第一級毒品海洛因及於九十四年七
    月六日二十時二十五分許往前回溯四日內施用第二級毒品安
    非他命部分，退由原承辦檢察官另行處理，附此敘明。
三、扣案之海洛因一包（含袋毛重一‧０公克），係屬毒品危害
    防制條例所規範之第一級毒品，不問屬於被告與否，爰依毒
    品危害防制條例第十八條第一項前段，併予諭知沒收銷燬之
    ；又扣案之注射針筒一支，係屬被告所有供施用第一級毒品
    海洛因所用之物，業據被告供述屬實，爰依刑法第三十八條
    第一項第二款之規定，併予諭知沒收。
據上論斷，應依刑事訴訟法第二百七十三條之一第一項、第二百
九十九條第一項前段，毒品危害防制條例第十條第一項、第二項
、第十八條第一項前段，刑法第十一條、第五十六條、第四十七
條、第五十一條第五款、第三十八條第一項第二款，判決如主文
。
中　　華　　民　　國　　94　　年　　10　　月　　4 　　日
                  刑事第五庭    法  官  巫淑芳
上開正本證明與原本無異。
如不服本判決，應於送達後十日內向本院提出上訴狀（須附繕
本），上訴於臺灣高等法院臺中分院。
                                書記官  王麗麗
中　　華　　民　　國　　94　　年　　10　　月　　4 　　日
附錄論罪科刑法條：
毒品危害防制條例第十條：
施用第一級毒品者，處六月以上五年以下有期徒刑。
施用第二級毒品者，處三年以下有期徒刑。
